# 请教陈老师：股改审计报告

提问人：landmona 时间：2021-09-09 19:33:10
请教陈老师，企业准备IPO，关于股改审计报告出几期，您回复不涉及国资的，可以按照最简化的方式处理，仅审计基准日的单户资产负债表，无需前期比较数据，无需合并报表，也不需要利润表、现金流量表、权益变动表，是否有相关规定呢？

回答人：chenyiwei
股改审计属于专项审计，对不涉及国资的股改业务，对于其基准日财务报表的内容和格式无明确规定。这时当然可以在满足基本信息需求的前提下选择最简化的处理方式。